臺灣士林地方法院刑事判決　　　　　　96年度交簡上字第36號
上　訴　人　臺灣士林地方法院檢察署檢察官
被　　　告　甲○○
上列上訴人因被告過失傷害案件，不服本院士林簡易庭民國96年
2 月8 日96年度士交簡字第110 號第一審刑事簡易判決（臺灣士
林地方法院檢察署檢察官聲請簡易判決處刑聲請書案號：95年度
偵字第11137 號），提起上訴，本院管轄第二審之合議庭判決如
下：
    主  文
原判決撤銷。
甲○○因過失傷害人，處有期徒刑月，如易科罰金以新臺幣壹
仟元折算壹日，減為有期徒刑壹月又拾伍日，如易科罰金以新臺
幣壹仟元折算壹日。
    事  實
一、甲○○於民國95年9月4日13時許，駕駛車牌號碼2D-4208號
    自用小貨車，沿臺北市○○區○○街306 巷由南往北方向行
    駛，於行經道路轉彎處，原應注意左轉彎時，應靠道路右側
    行駛，而依當時情形並無不能注意之情事，竟疏未注意而未
    靠道路右側行駛，適乙○○騎乘車號為BEN-633 號之重型機
    車沿臺北市○○區○○街306 巷由北往南行經該處，因見狀
    閃避不及，乃與乙○○所騎乘之前開機車發生擦撞，致乙○
    ○人、車倒地，因而受有右手肘3.0 ×2.5 公分紅腫、左中
    指腫脹、右小腿3.0 ×0.2 公分皮膚擦傷及背部3.0 ×2.0
    公分皮膚紅等傷害。嗣經員警據報前往現場處理，甲○○於
    有偵查權之員警發覺前開犯行前，自行向現場處理員警張銘
    宏當場承認為肇事人並申告前開行為而接受裁判，始查悉上
    情。
二、案經乙○○訴由臺北市政府警察局南港分局報請臺灣士林地
    方法院檢察署檢察官聲請簡易判決處刑。
    理  由
一、被告甲○○對於本判決所引用之下列各項證據方法之證據能
    力，於本院審理時均表示無意見，且於法院調查證據時，知
    有刑事訴訟法第159 條第1 項不得為證據之情形，亦未於言
    詞辯論終結前聲明異議，茲審酌該等言詞陳述及書面陳述作
    成時之情況，並無不宜作為證據之情事，依刑事訴訟法第15
    9 條之5 之規定，自得作為證據，合先敘明。
二、前揭犯罪事實，業據被告甲○○於偵審中坦承不諱，復經證
    人即現場處理員警張銘宏於偵查中證述在卷，核與告訴人乙
    ○○於偵審中指訴之情節相符，並有道路交通事故現場圖、
    交通事故談話紀錄表、道路交通事故補充資料表及肇事現場
    照片等在卷可稽；而告訴人乙○○因騎乘機車與被告甲○○
    所駕駛之上開車輛發生擦撞而受有如事實欄所載之傷勢，亦
    有其所提出之臺北市立聯合醫院忠孝院區驗傷診斷書附卷可
    參，足徵被告甲○○之上開自白與事實相符。本件事證明確
    ，被告甲○○之犯行洵堪認定，應予依法論科。至告訴人乙
    ○○雖認被告甲○○之上開行為係出於故意所為云云，然依
    告訴人乙○○於偵審中所指訴之內容觀之，其與被告甲○○
    均係於駕駛車輛過程中行經案發地點而發生碰撞，且告訴人
    乙○○於本院審理中自承並無證據證明被告甲○○係蓄意停
    留該處伺機衝撞等語，足見本件應屬偶然之交通事故，自難
    就被告甲○○上開所為逕以故意犯相繩，附此敘明。
三、核被告甲○○所為，係犯刑法第284 條第1 項前段之過失傷
    害罪。又本件係報案人或勤務中心轉來資料未報明肇事人姓
    名，處理人員前往現場處理時，被告甲○○在場，並當場承
    認為肇事人，此有臺北市政府警察局交通警察大隊南港分隊
    員警張銘宏所製作之道路交通事故肇事人自首情形紀錄表一
    份在卷可稽，並經證人張銘宏於偵查中證述在卷，是被告甲
    ○○於有偵查權之警員發覺前開犯行之犯罪人前，自行向現
    場處理警員申告上開犯行，並隨同警員到案及接受審判，符
    合自首之規定，爰依刑法第62條前段之規定，減輕其刑。原
    審認被告甲○○罪證明確，因而援引刑事訴訟法第449 條第
    1 項前段、第3 項、第454 條第2 項，刑法第284 條第1 項
    、第62條、第41條第1 項及刑法施行法第1 條之1 之規定，
    量處被告甲○○有期徒刑三月，並諭知易科罰金之折算標準
    ，固非無見；然被告甲○○所為本件之過失傷害犯行，其犯
    罪時間係在96年4 月24日以前，應依96年7 月16日施行之中
    華民國96年罪犯減刑條例第2 條第1 項第3 款之規定，減其
    刑期二分之一，是原判決未及適用而依法減刑，自有未洽。
    是檢察官上訴意旨認被告甲○○係出於故意衝撞告訴人乙○
    ○，且其行為並非自首，原審所為量刑過輕等情，雖均無可
    採，惟原判決既有上開可議之處，自屬無可維持，應由本院
    予以撤銷改判。爰審酌被告甲○○駕駛車輛因上開過失而致
    告訴人乙○○受傷，迄今尚未能與告訴人乙○○達成和解，
    然於犯後尚能坦承犯行，及其品行、犯罪之動機、目的、手
    段、智識程度、犯罪所生之損害及所得利益等一切情狀，量
    處如主文第二項所示之刑，並諭知易科罰金之折算標準，且
    依法諭知如主文第二項所示之減得之刑。
據上論斷，應依刑事訴訟法第455條之1第1項、第3項、第369條
第1 項前段、第364 條、第299 條第1 項前段，刑法第284 條第
1 項、第62條前段、第41條第1 項，刑法施行法第1 條之1 ，中
華民國96年罪犯減刑條例第2 條第1 項第3 款、第7 條，判決如
主文。
本案經檢察官陳銘鋒到庭執行職務。
中　　華　　民　　國　　96　　年　　7 　　月　　23　　日
　　　　　　　　　交通法庭審判長法  官  李育仁
                                法  官  許辰舟
                                法　官　黃雅君
以上正本證明與原本無異。
本判決不得上訴。
                                書記官  彭莉婷
中　　華　　民　　國　　96　　年　　7 　　月　　25　　日
附錄本案論罪科刑法條之依據：
刑法第284條第1項
（過失傷害罪）
因過失傷害人者，處 6 月以下有期徒刑、拘役或 5 百元以下罰
金，致重傷者，處1 年以下有期徒刑、拘役或5 百元以下罰金。
